臺灣基隆地方法院民事裁定　
111年度補字第807號
原      告  謝釧汝  
訴訟代理人  楊婷鈞律師
被      告  曹曉鳳  
            曹鳳霞  
            曹鳳基  
            曹建基  
            曹雍寶玉
上列當原告與被告曹曉鳳等間請求分割共有物等事件，本院裁定
如下：
    主  文
本件訴訟標的之價額核定為新臺幣壹拾捌萬捌仟捌佰捌拾捌元。
原告應於收受本裁定送達後伍日內補正下列事項，其中任一項逾
期未補正，即駁回其訴：
(一)提出坐落新北市○○區○○○段○○○○段○○○○地號土地及新北市○○
    區○○○段○○○○段○○○號即門牌號碼新北市○○區○○○路○○○巷○號
    房屋之土地、建物登記第一類謄本（須於土地所有權部詳載
    全部所有權人完整姓名及統一編號）。
(二)補正被告曹雍寶玉、曹建基、曹鳳基、曹鳳霞、曹曉鳳之最
    新戶籍謄本（記事欄勿省略）。
(三)補繳第一審裁判費新臺幣壹仟玖佰玖拾元。
(四)提出補正後書狀及其繕本或其影本一份。
    理  由
一、按訴訟標的之價額，由法院核定。核定訴訟標的之價額，以
    起訴時之交易價額為準。民事訴訟法第77條之1第1項、第2
    項前段分別定有明文。而動產或不動產之交易價額常受買賣
    雙方之需求、主觀好惡、目的及利用價值等之影響，若當事
    人間就該交易價額有所爭執，即應調查實際情形以為核定訴
    訟標的價額之依據。是此所謂交易價額，應係指客觀之市場
    交易價額而言。又共有物分割之訴，其訴訟標的價額以原告
    因分割所受利益之客觀價額為準，非以共有物全部之價額定
    之（最高法院70年台上字第1757號民事判決參照）。又原告
    之訴有起訴不合程式或不備其他要件之情形者，法院應以裁
    定駁回之，但其情形可以補正者，審判長應定期間先命補正
    ，民事訴訟法第249條第1項第6款亦有明文規定。
二、本件原告謝釧汝起訴請求以變價分割兩造共有坐落新北市○○
    區○○○段○○○○段0○00地號土地及新北市○○區○○○段○○○○段00○
    號即門牌號碼新北市○○區○○○路00巷0號房屋（下合稱系爭房
    地），因原告僅受其應有部分可分得之利益，是本件訴訟標
    的價額應以其因分割所受利益之價額為準。而系爭房地係原
    告於民國111年9月28日經強制執行程序拍定取得其所有權，
    該系爭房屋之拍定金額為新臺幣（下同）188,888元（159,8
    88元＋29,000元），爰核定本件訴訟標的之價額為188,888元
    ，應徵第一審裁判費1,990元。
三、又原告得持本裁定向地政機關申請「新北市○○區○○○段○○○○
    段0○00地號土地及新北市○○區○○○段○○○○段00○號即門牌號碼
    新北市○○區○○○路00巷0號房屋」之土地、建物登記第一類謄
    本，並依據前述登記謄本所載所有權人之姓名及身分證統一
    編號，向戶政事務所申請被告之最新戶籍謄本（記事欄勿省
    略）。
四、綜上所述，限原告於收受本裁定送達後5日內向本院補正上
    開欠缺。其中任一項逾期未補正，即駁回原告之訴。
五、依民事訴訟法第77條之1、第249條第1項但書規定，裁定如
    主文。
中　　華　　民　　國　　111 　年　　12　　月　　14　　日
                  民事庭法    官      徐世禎
以上正本係照原本作成。
如不服本裁定關於核定訴訟標的價額部分，應於送達後10日內向
本院提出抗告狀，並繳納抗告費新臺幣1,000元；其餘關於命補
繳裁判費部分，不得抗告。
中　　華　　民　　國　　111 　年　　12　　月　　14　　日
                        書 記 官      林煜庭